【裁判字號】    90,易,999
【裁判日期】    900416
【裁判案由】    公共危險
【裁判全文】
臺灣高雄地方法院刑事判決                            九十年度易字第九九九號
    公訴人  臺灣高雄地方法院檢察署檢察官
    被  告  甲○○
右列被告因公共危險案件，經檢察官聲請簡易判決處刑（九十年度偵字第一六一六號
），茲因其不宜以簡易判決處刑，而由本院高雄簡易庭移送前來（九十年度雄簡字第
二四四號），本院判決如左：
    主  文
甲○○漏逸瓦斯，致生公共危險，處有期徒刑肆月，如易科罰金，以參佰元折算壹日
，緩刑貳年。
    事  實
一、甲○○於民國九十年一月八日二十三時三十分許，在高雄市○○區○○街二十八
    巷十六號其母親住處，因與家人發生爭執，復因經商失敗致心情不佳，竟意圖輕
    生，先將放置在同巷十四號其胞姐住處廚房內屬其胞姐所有之瓦斯桶，搬至其母
    親前開住處大門外面，隨即開啟瓦斯開關，故意漏逸瓦斯，並持其所有之打火機
    點火欲引燃瓦斯，致生公共危險。幸瓦斯並未引燃，且已為附近鄰居丙○○、乙○○二人發覺，並報警加以制止，始未釀成災害。
二、案經高雄市政府警察局楠梓分局移送高雄地方法院檢察署檢察官偵查起訴。
    理  由
一、訊據被告甲○○固不否認確於右揭時、地將放置在其胞姐住處廚房內屬其胞姐所
    有之瓦斯桶，搬至其母親前開住處大門外面，惟矢口否認有何漏逸瓦斯，致生公
    共危險犯行，辯稱：當時伊把瓦斯桶從廚房抬出，是想要拖到房間內開瓦斯自殺
    ，但並沒有主動在家門外打開瓦斯開關，可能在拖的過程中開關被弄開，而且也
    沒有拿打火機點火欲引燃瓦斯云云。經查：本件被告如何故意漏逸瓦斯，並持打
    火機點火欲引燃瓦斯，致生公共危險等情，業經被告於警訊時供承不諱，被告雖
    於本院審理時翻異前詞，並以前揭情詞置辯，惟證人丙○○、乙○○既分別於警
    訊時證稱：「我發現鄰居甲○○打開瓦斯桶，聲音嘶嘶作響，我向前要阻止，甲○○用打火機打火，幸好沒打著」、「我和另一位鄰居丙○○想上前阻止他，結
    果甲○○．．．打開瓦斯開關，就用打火機點著，引起一小團火花」等語（見九
    十年一月九日及同月八日警訊筆錄），與被告於警訊時自承：「我一時情緒失控
    ，用打火機想把瓦斯打著，沒有打著」等語，大致相符，且被告復於偵查時坦承
    確有打開瓦斯（見九十年一月九日偵查筆錄），因而即便證人丙○○、乙○○屢
    經本院合法傳喚，均未到庭應訊，仍足認案發當日，被告確故意開啟瓦斯開漏逸
    瓦斯，並持打火機點火欲引燃瓦斯。是本件至此事證已臻明確，被告犯行洵堪認
    定，應依法加以論科。
二、被告甲○○故意開啟瓦斯開關漏逸瓦斯，並持打火機點火欲引燃瓦斯，雖幸未引
    燃而未釀成災害，惟其行為實已致生公共危險，是核被告所為，係犯刑法第一百
    七十七條第一項漏逸瓦斯罪。爰審酌被告之犯罪動機、目的、手段，與其生活狀
    況、品行、智識程度，其行為對公眾安全潛在高度危險性，及可能造成之損害等
    一切情狀，量處如主文所示之刑。又按刑法第四十一條第一項已於九十年一月四
    日修正為：「犯最重本刑五年以下有期徒刑以下刑之罪，而受六個月以下有期徒
    刑或拘役之宣告，因身體、教育、職業、家庭之關係或其他正當事由，執行顯有
    困難者，得以一元以上三元以下折算一日。但確因不執行所宣告之刑，難收矯正
    之效，或難以維持法秩序者，不在此限」，並經總統於九十年一月十日公布，而
    於同年一月十二日即被告行為後生效，併參酌最高法院二十四年七月民刑庭總會
    決議之意旨，故依前開條文及刑法第二條第一項前段之規定，易科罰金之折算標
    準條件自應適用新法，而就其所宣告之刑諭知易科罰金之折算標準，以示儆懲。
    再被告前未曾受有期徒刑以上刑之宣告，有臺灣高等法院被告全國前案紀錄表在
    卷可按，其因一時失慮，偶罹刑典，經此偵審程序後，當知所警惕，信無再犯之
    虞犯，本院因認所宣告之刑以暫不執行為適當，併宣告緩刑二年，以啟自新。至
    被告犯罪所用之瓦斯桶因非其所有，且其所有點燃瓦斯之打火機已遭丟棄，故均
    不予宣告沒收之，附此敘明。
據上論斷，應依刑事訴訟法第四百五十二條、第二百九十九條第一項前段，刑法第一
百七十七條第一項、修正後第四十一條第一項、第二條第一項前段、第七十四條第一
款，罰金罰鍰提高標準條例第一條前段、第二條，判決如主文。
本案經檢察官井天博到庭執行職務。
中      華      民      國    九十      年      四      月     十六     日
                                臺灣高雄地方法院刑事第七庭
                                  法  官 劉傑民
右正本證明與原本無異。
如不服本判決，應於判決送達後十日內，向本院提出上訴狀。
                                  書記官 黃琬婷
中      華  民      國    九十      年      四      月     十六     日
附錄本案科刑判決法條：
刑法第一百七十七條第一項
漏逸或間隔蒸氣、電氣、煤氣或其他氣體，致生公共危險者，處三年以下有期徒刑、
拘役或三百元以下罰金。


司法院資訊處製作；財團法人民間司法改革基金會備份。
